臺灣高等法院臺中分院刑事裁定　
111年度聲字第625號
聲  請  人  臺灣高等檢察署臺中檢察分署檢察官     
受  刑  人  陳宣儒



上列聲請人因受刑人數罪併罰有二裁判以上，聲請定其應執行之
刑（聲請案號：111年度執聲字第206號），本院裁定如下：
    主  文
陳宣儒因犯如附表所示各罪所處之有期徒刑，應執行有期徒刑伍
年肆月。
    理  由
一、按刑法第50條第1項規定：「裁判確定前犯數罪者，併合處
    罰之。但有下列情形之一者，不在此限：一、得易科罰金之
    罪與不得易科罰金之罪。二、得易科罰金之罪與不得易服社
    會勞動之罪。三、得易服社會勞動之罪與不得易科罰金之罪
    。四、得易服社會勞動之罪與不得易服社會勞動之罪。」，
    同條第2項規定：「前項但書情形，受刑人請求檢察官聲請
    定應執行刑者，依第51條規定定之。」，故裁判確定前犯數
    罪，而有刑法第50條第1項但書之情形，除受刑人於判決確
    定後請求檢察官聲請定應執行刑者外，不適用併合處罰之規
    定。又刑法第50條第1項但書固未明列得易科罰金之罪與不
    得易科罰金、但得易服社會勞動之罪之情形，然參照民國10
    2年1月23日修正公布後刑法第50條第1項但書第1款規定及立
    法意旨，於此情形，自仍應適用刑法第50條第2項規定（最
    高法院103年度台上字第1731號刑事判決意旨參照）。
二、本案受刑人陳宣儒（下稱受刑人）前因犯如附表所示違反毒
    品危害防制條例等罪，由如附表所示法院先後判處如附表所
    示之刑，均經分別確定在案。而受刑人所犯如附表所示各罪
    所處之有期徒刑，其中如附表編號1、6、7所示均為不得易
    科罰金、亦不得易服社會勞動之刑，又如附表編號2所示係
    不得易科罰金、但得易服社會勞動之刑，至如附表編號3至5
    所示則均為得易科罰金、亦得易服社會勞動之刑，有刑法第
    50條第1項但書各款所定之情形。茲檢察官因受刑人之請求
    ，聲請就上開各罪所處之有期徒刑定其應執行之刑，有「臺
    灣高等檢察署臺中檢察分署檢察官聲請書」及「臺灣臺中地
    方檢察署刑法第50條第1項但書案件是否請求定應執行刑調
    查表」各1份（見本院卷第5至11頁）在卷可稽，本院審核認
    檢察官聲請為正當，合於刑法第50條第2項之規定，應依法
    定其應執行之刑。而受刑人經本院函知得限期就本案檢察官
    聲請定應執行刑之案件陳述意見後，已向本院表明無意見。
    爰審酌受刑人所犯如附表所示各罪之罪質、行為態樣，各該
    罪合併後之不法內涵、合併刑罰所生之效果，受刑人所犯如
    附表所示各罪之刑期總和、各刑中之最長期以上，其中如附
    表編號1至5所示之罪，前經臺灣臺中地方法院以109年度聲
    字第2982號裁定應執行有期徒刑3年確定，至如附表編號6、
    7所示之罪，亦曾由如附表編號6、7之最後事實審本院案件
    判決應執行有期徒刑4年2月，經上訴後，由如附表編號6、7
    之最高法院刑事判決駁回上訴確定，並衡酌受刑人如附表所
    犯各罪分別為與毒品有關之販賣、施用或轉讓偽藥等罪質之
    非難可責重複程度，兼為考量如附表所示各最後事實審判決
    所載量刑斟酌事項等一切情狀，定其應執行之刑如主文所示
    。
三、爰依刑事訴訟法第477條第1項、刑法第50條第2項、第53條
    、第51條第5款，裁定如主文。　
中　　華　　民　　國　　111 　年　　3 　　月　　25　　日
                  刑事第十二庭  審判長法　官  張國忠
                                      法　官  高文崇
                                      法　官  李雅俐
以上正本證明與原本無異。
如不服本裁定，得於收受送達後5日內向本院提出抗告書狀（須
附繕本）。因疫情而遲誤不變期間，得向法院聲請回復原狀。
                                      書記官  蕭怡綸
　　　　　　　　　
中　　華　　民　　國　　111 　年　　3 　　月　　25　　日
附表：受刑人陳宣儒定應執行刑案件一覽表
編          號         1         2        3 罪          名  毒品危害防制條例 （販賣第三級毒品） 藥事法 （轉讓偽藥） 毒品危害防制條例 （施用第一級毒品） 宣    告    刑  有期徒刑2年 有期徒刑3月 有期徒刑6月 犯  罪   日 期  107/06/01 107/06/01 108年11月7日11時43分許為警採尿時往前2、3日之某時 偵查(自訴)機關年度案號  臺中地檢107年度偵字第16536等號 臺中地檢107年度偵字第16536等號 臺中地檢109年度毒偵字第79號 最 後 事 實 審 法       院 臺中地院 臺中地院 臺中地院  案       號 108年度訴字第1078號 108年度訴字第1078號 109年度訴字第446號  判 決 日 期 109/01/08 109/01/08 109/03/31 確定判決 法       院 臺中地院 臺中地院 臺中地院  案       號 108年度訴字第1078號 108年度訴字第1078號 109年度訴字第446號  判決確定日期 109/02/25 109/02/25 109/05/05 是否為得易科罰金之案件  否 否 是 是否為得易服社會勞動之案件  否 是 是 備          註  臺中地檢109年度執字第5123號 臺中地檢109年度執字第5124號 臺中地檢109年度執字第6708號   編號1-5定應執行3年（109執更3582號）      
附表：受刑人陳宣儒定應執行刑案件一覽表
編          號         4         5        6 罪          名  毒品危害防制條例 （施用第二級毒品） 毒品危害防制條例 （施用第二級毒品） 毒品危害防制條例 （販賣第三級毒品） 宣    告    刑  有期徒刑5月 有期徒刑5月 有期徒刑3年8月 （2次） 犯  罪   日 期  108年12月26日上午6時23分許為警採尿時起回溯96小時內之某時 109年1月19日4時30分許為警採尿時起回溯96小時內之某時 108/03/27 108/04/12 偵查(自訴)機關年度案號  臺中地檢109年度毒偵字第52號 臺中地檢109年度毒偵字第1091號 臺中地檢108年度偵字第20357號 最 後 事 實 審 法       院 臺中地院 臺中地院 中高分院  案       號 109年度中簡字第821號 109年度中簡字第1210號 109年度上訴字第1965號  判 決 日 期 109/05/07 109/05/28 110/11/18 確定判決 法       院 臺中地院 臺中地院 最高法院  案       號 109年度中簡字第821號 109年度中簡字第1210號 111年度台上字第425號  判決確定日期 109/06/02 109/07/07 111/01/13 是否為得易科罰金之案件  是 是 否 是否為得易服社會勞動之案件  是 是 否 備          註  臺中地檢109年度執字第10196號（編號1-5定應執行3年，109執更3582號） 臺中地檢109年度執字第10236號（編號1-5定應執行3年，109執更3582號） 臺中地檢111年度執字第1908號（編號6、7應執行4年2月） 
附表：受刑人陳宣儒定應執行刑案件一覽表
編          號         7  （以下空白）  (以下空白）      罪          名  毒品危害防制條例 （販賣第三級毒品）   宣    告    刑  有期徒刑3年7月   犯  罪   日 期  108/04/07   偵查(自訴)機關年度案號  臺中地檢108年度偵字第20357號   最 後 事 實 審 法       院 中高分院    案       號 109年度上訴字第1965號    判 決 日 期 110/11/18   確定判決 法       院 最高法院    案       號 111年度台上字第425號    判決確定日期 111/01/13   是否為得易科罰金之案件  否   是否為得易服社會勞動之案件  否   備          註  臺中地檢111年度執字第1908號（編號6、7應執行4年2月